臺灣彰化地方法院刑事判決　　　　　　　　　　　　　　九十三年度易字第三六號
　　公　訴　人　臺灣彰化地方法院檢察署檢察官
　　被　　　告　乙○○
右列被告因違反毒品危害防制條例案件，茲經檢察官提起公訴（九十二年度毒偵字第
二九四七號），本院認有刑事訴訟法第二百七十三條之一第一項之情形，而改依簡式
審判程序判決如左：
    主  文
乙○○施用第二級毒品，累犯，處有期徒刑玖月。
    事  實
一、乙○○曾因違反毒品危害防制條例案件，經本院以八十九年度易字第一二一六號
    判決判處有期徒刑十月確定，入監執行，業於民國（下同）九十一年五月二十三
    日執行完畢。又其前因施用毒品案件，經本院裁定移送觀察、勒戒後，認無繼續
    施用毒品之傾向，由臺灣彰化地方法院檢察署檢察官於八十八年十月八日以八十
    八年度毒偵緝字第一二五號為不起訴處分確定。復於八十九年間，又因施用第二
    級毒品案件，經依本院八十九年毒聲字第二０四三號裁定移送觀察、勒戒後，認
    有繼續施用毒品之傾向，經檢察官聲請，由本院以八十九年毒聲字第三四二五號
    裁定移送戒治處所施予強制戒治，經強制戒治滿三月後，其成效經評定合格，無
    繼續戒治必要，再由本院以九十年毒聲字第一六０八號裁定停止戒治，所餘戒治
    期間付保護管束，迄九十年七月一日保護管束期滿，未經撤銷其停止戒治，而視
    為業已執行期滿，此部分所涉刑事案件部分，則經本院以八十九年易字第一二一
    六號判處有期徒刑十月確定，業已執行完畢。詎其仍不知悔改，於五年內，復基
    於施用第二級毒品安非他命之犯意，於九十二年九月十五日，在其位於彰化縣彰
    化市○○街一十八號十樓之五之住處，以將第二級毒品安非他命置放於鋁箔紙上
    ，外用火加以燒烤使成氣體後吸食之方式，施用安非他命一次。嗣於九十二年九
    月十五日十四時二十四分許，因列管毒品人口，在彰化縣警察局彰化分局接受採
    尿檢驗，結果呈安非他命類陽性反應，始查悉上情。
二、案經彰化縣警察局彰化分局報請臺灣彰化地方法院檢察署檢察官偵查起訴，本院
    認有刑事訴訟法第二百七十三條之一第一項之情形，而改依簡式審判程序審理。
    理  由
一、按除被告所犯為死刑、無期徒刑、最輕本刑為三年以上有期徒刑之罪或高等法院
    管轄第一審案件者外，於刑事訴訟法第二百七十三條第一項程序進行中，被告先
    就被訴事實為有罪之陳述時，審判長得告知被告簡式審判程序之旨，並聽取當事
    人、代理人、辯護人及輔佐人之意見後，裁定進行簡式審判程序；除簡式審判程
    序及簡易程序案件外，第一審應行合議審判，刑事訴訟法第二百七十三條之一第
    一項、第二百八十四條之一分別定有明文。本件被告乙○○所涉係死刑、無期徒
    刑、最輕本刑為三年以上有期徒刑之罪或高等法院管轄第一審案件以外之罪，並
    於本院行準備程序時就被訴事實為有罪之陳述，本院合議庭依前揭規定，經評議
    結果，裁定改由受命法官獨任行簡式審判程序，先予敘明。
二、右揭事實，業據被告乙○○於本院行準備程序與審理時均坦承不諱，且其於九十
    二年九月十五日為警採取之尿液，經送驗結果確呈甲基安非他命陽性反應，此有
    詮昕科技股份有限公司於九十二年十月九日所出具之濫用藥物尿液檢驗報告一紙
    附卷可稽，故核被告之自白與事實相符，堪以採信。再查被告前因施用毒品案件
    ，經本院裁定移送觀察、勒戒後，認無繼續施用毒品之傾向，由臺灣彰化地方法
    院檢察署檢察官於八十八年十月八日以八十八年度毒偵緝字第一二五號為不起訴
    處分確定。復於八十九年間，又因施用第二級毒品案件，經依本院八十九年毒聲
    字第二０四三號裁定移送觀察、勒戒後，認有繼續施用毒品之傾向，經檢察官聲
    請，由本院以八十九年毒聲字第三四二五號裁定移送戒治處所施予強制戒治，經
    強制戒治滿三月後，其成效經評定合格，無繼續戒治必要，再由本院以九十年毒
    聲字第一六０八號裁定停止戒治，所餘戒治期間付保護管束，迄九十年七月一日
    保護管束期滿，未經撤銷其停止戒治，而視為業已執行期滿，此部分所涉刑事案
    件部分，則經本院以八十九年易字第一二一六號判處有期徒刑十月確定，業已執
    行完畢等情，有該不起訴處分書、判決書、臺灣高等法院被告全國前案紀錄表及
    臺灣彰化地方法院檢察署刑案資料查註紀錄表在卷足憑，被告顯係於受觀察勒戒
    、強制戒治執行完畢釋放後，五年內再犯毒品危害防制條例第十條第二項之罪，
    從而，本件犯罪事證明確，被告前開犯行洵堪認定。
三、按毒品危害防制條例於九十二年六月六日經立法院修正通過後，已於同年七月九
    日經總統公布，並自公布後六個月即九十三年一月九日開始施行（參同條例第三
    十六條）。而依修正後該條例第三十五條第一項第三款之規定，對於九十三年一
    月九日修正施行前繫屬、而於修正施行後審理中之施用毒品案件，應由法院依修
    正後之規定處理之，且修正前之刑罰規定並無較有利於被告之情形，亦無援引同
    條第二項從輕原則之餘地。此乃針對本次毒品危害防制條例修正施行前後法律施
    用之特別規定，自應優先於刑法第二條第一項有關新舊法比較之一般規定而予適
    用。查本件被告前因施用毒品案件，經觀察、勒戒後，由臺灣彰化地方法院檢察
    署檢察官為不起訴處分確定，復因施用第二級毒品安非他命，經本院裁定移送強
    制戒治執行期滿後，五年內再犯施用第二級毒品罪，是核其所為，係犯修正施行
    後毒品危害防制條例第十條第二項之施用第二級毒品罪。被告為施用毒品持有第
    二級毒品安非他命，其持有之低度行為應為施用之高度行為吸收，不另論罪。再
    查被告曾因違反毒品危害防制條例案件，經本院判處應執行有期徒刑十月確定，
    入監執行，於九十一年五月二十三日執行完畢等情，有臺灣彰化地方法院檢察署
    刑案資料查註紀錄表及臺灣高等法院被告全國前案紀錄表等件在卷可參，被告於
    受有期徒刑之執行完畢後，五年內再犯有期徒刑以上之罪，為累犯，應依刑法第
    四十七條規定，加重其刑。爰審酌被告前曾有施用毒品罪行，經送觀察勒戒、強
    制戒治後，猶不知悔改，再施用毒品不輟，不僅戕害自身健康，更辜負國家將之
    視為病人，並施以長時間之戒治處遇之苦心，惟其對他人權益之侵害仍屬有限，
    於本院審理中已坦承其犯行，及其犯罪目的、手段等一切情狀，量處如主文所示
    之刑。
據上論斷，應依刑事訴訟法第二百七十三條之一第一項、第二百九十九條第一項前段
，修正施行後毒品危害防制條例第三十五條第一項第三款、第十條第二項，刑法第十
一條前段、第四十七條，判決如主文。
本案經檢察官甲○○到庭執行職務。
中      華      民      國    九十三    年      四      月      九      日
                              臺灣彰化地方法院刑事第一庭
                                       法      官   簡  璽  容
右正本證明與原本無異。
如不服本判決，應於判決送達後十日內向本院提出上訴狀( 須附繕本 )。
                                       法院書記官   王  惠  嬌
中      華      民      國    九十三    年      四      月      九      日
毒品危害防制條例第十條
施用第一級毒品者，處六月以上五年以下有期徒刑。
施用第二級毒品者，處三年以下有期徒刑。
